---
title: "Tarea 2"
author: "Michael Clemans, Gastón Guzmán"
date: "15 de julio de 2020"
output: html_document
---

```{r setup, include=FALSE}
knitr::opts_chunk$set(echo = TRUE)
```




## P1.

## a)



La tasa de interés corresponde al porcentaje de un crédito que se paga en retribución a un préstamo de dinero. Esta cifra usualmente se representa porcentualmente. Esta se fija en terminos generales en función de la situación economica de cada país, pero también varia dependiendo de persona a persona. La tasa de interés será menor o mayor dependiendo del riesgo percibido de la transacción y del trasfondo del cliente.

Entre aquellos factores de dependencia, encontramos la duración del prestamo. La tasa de interés será mayor en la medida que el prestamo sea de mayor duración; el prestamista considerará el riesgo de una crisis a futuro y por ello exigirá una compensación mayor. 

La tasa de interés dependera de los activos del solicitante, mientras mayor el patrimonio menor será la tasa de interés ya que el prestamista tomará en forma de compensación los bienes en caso de verse incapaz de pagar el deudor. Esto es especialmente cierto para los domicilios.

La tasa de interés también dependerá de la cifra solicitada. Nuevamente en función del riesgo, el prestamista subirá la tasa si le solicitan más dinero, teniendo en consideración el sueldo del cliente así como la estabilidad de su trabajo, pudiendo incluso rehusarlo si no lo considerá capaz de pagar de vuelta.

Por último se ponderará el historial del cliente. Cuanta deudas tiene contraídas, y cuanto es esta cifra respecto a su fortuna personal. Si es que previamente ha pagado exitosamente otra deuda. Esto contribuirá a la percepción del riesgo de la persona.


Finalmente, se sabe que en última instancia las tasas de interés estan sujetas al gobierno. A forma de evitar abuso (usualmente) los países fijaran una tasa de interés máximanal penalizando por ley a los trangresores. Esto por supuesto, disuadirá aquellos prestamos en donde no se pueda aumentar más la tasa de interés para compensar el riesgo asociado.

## b)



```{r datos, include=FALSE}
library(dplyr)
library(tidyr) 

train <- read.csv("loan_data_train.csv",sep=",",check.names=FALSE)

train$Amount.Requested <- as.numeric(as.character(train$Amount.Requested))
#train$Amount.Requested <- log(train$Amount.Requested)

train$Amount.Funded.By.Investors <- as.numeric(as.character(train$Amount.Funded.By.Investors))
#train$Amount.Funded.By.Investors <- log(train$Amount.Funded.By.Investors)

train$Interest.Rate <- as.character(train$Interest.Rate)
train$Interest.Rate = substr(train$Interest.Rate,1,nchar(train$Interest.Rate)-1)
train$Interest.Rate <- as.numeric(train$Interest.Rate)

train$Debt.To.Income.Ratio <- as.character(train$Debt.To.Income.Ratio)
train$Debt.To.Income.Ratio = substr(train$Debt.To.Income.Ratio,1,nchar(train$Debt.To.Income.Ratio)-1)
train$Debt.To.Income.Ratio <- as.numeric(train$Debt.To.Income.Ratio)

train$Monthly.Income <- log(train$Monthly.Income)


train$Open.CREDIT.Lines <- as.numeric(as.character(train$Open.CREDIT.Lines))

train$Revolving.CREDIT.Balance <- as.numeric(as.character(train$Revolving.CREDIT.Balance))
train$Revolving.CREDIT.Balance <- log(train$Revolving.CREDIT.Balance)


train$Inquiries.in.the.Last.6.Months <- as.numeric(as.character(train$Inquiries.in.the.Last.6.Months))

train %>% mutate_if(is.numeric, list(~na_if(., -Inf)))

```


Para Revolving.CREDIT.BALANCE no se aplico logaritmo como existen valores = 0.

## c)




```{r dispersion,message=FALSE, warning=FALSE}

library(dplyr)
library(ggplot2)
library(tidyr) 

str(train)

ggplot(train, aes(x=Amount.Requested, y=Interest.Rate)) + geom_point() + geom_smooth(method=lm, se=TRUE)

ggplot(train, aes(x=Debt.To.Income.Ratio, y=Interest.Rate)) + geom_point() + geom_smooth(method=lm, se=TRUE)

ggplot(train, aes(x=Monthly.Income, y=Interest.Rate)) + geom_point() + geom_smooth(method=lm, se=TRUE)

ggplot(train, aes(x=FICO.Range, y=Interest.Rate)) + geom_point() + geom_smooth(method=lm, se=TRUE)

ggplot(train, aes(x=Open.CREDIT.Lines, y=Interest.Rate)) + geom_point() + geom_smooth(method=lm, se=TRUE)

ggplot(train, aes(x=Revolving.CREDIT.Balance, y=Interest.Rate)) + geom_point() + geom_smooth(method=lm, se=TRUE)

ggplot(train, aes(x=Inquiries.in.the.Last.6.Months, y=Interest.Rate)) + geom_point() + geom_smooth(method=lm, se=TRUE)


```



## d)

Respecto a la suma solicita y la tasa de interes se observa....

Respecto a la proporcion de deuda por sobre ingreso ...

Para el ingreso mensual respecto a la tasa de interes. ..

Para la tasa de interes sobre el FICO Range se observa ..

La tasa de interes respecto a las lineas de credito abiertas

El balance del credito ... tasa de interes

Finalmente la tasa de interes respecto a consultas en los ultimos 6 meses





## P2.


Plantee 3 modelos de regresi´on lineal para la variable dependiente de inter´es. Recuerde
que puede utilizar transformaciones de las variables (cuadr´aticas, logar´ıtmicas) o agregar
interacciones entre ellas. Adem´as puede eliminar observaciones que ensucien su an´alisis. La
elecci´on de las variables utilizadas y su forma de ser incorporada al modelo debe sustentarse
en los an´alisis realizados en la Parte 1 de esta Tarea.
Luego, analice los resultados obtenidos: compare R2
, test de hip´otesis correspondientes
y concluya con respecto a los efectos (significativos o no) estimados.


```{r modelos,message=FALSE, warning=FALSE}






```




## a)







## b)